最高法院刑事判決　　　　　　　　　　　　　　　九十一年度台上字第一五五五號
　　上　訴　人　甲○○
　　選任辯護人　盧世欽律師
右上訴人因違反麻醉藥品管理條例案件，不服台灣高等法院高雄分院中華民國九十年
十二月三十一日第二審更審判決（九十年度上更(一)字第三七五號，起訴案號：台灣高
雄地方法院檢察署八十七年度偵字第八○三四號），提起上訴，本院判決如左：
    主  文
上訴駁回。
    理  由
按刑事訴訟法第三百七十七條規定，上訴於第三審法院，非以判決違背法令為理由，
不得為之。是提起第三審上訴，應以原判決違背法令為理由，係屬法定要件。如果上
訴理由狀並未依據卷內訴訟資料，具體指摘原判決不適用何種法則或如何適用不當，
或所指摘原判決違法情事，顯與法律規定得為第三審上訴理由之違法情形，不相適合
時，均應認其上訴為違背法律上之程式，予以駁回。本件原判決綜合調查證據之結果
，認上訴人甲○○犯有行為時即修正前麻醉藥品管理條例第十三條之一第二項第一款
非法販賣化學合成麻醉藥品罪（為累犯）之事實，因而撤銷第一審之科刑判決，改判
仍論上訴人以上開罪名，並以上訴人為累犯，依刑法第四十七條之規定加重其刑後，
量處有期徒刑伍年貳月；安非他命玖包（驗後毛重計拾貳公克）及現金新台幣貳仟
元均沒收，已詳認定犯罪事實之依據及憑以認定之理由，並對上訴人否認犯罪之辯
詞，如何不足採信，均已依據卷內資料予以指駁及說明，從形式上觀察，原判決並無
違背法令情形。上訴意旨謂：上訴人始終否認販賣安非他命予何真慕，扣案安非他命
九包，係何女於製作警訊筆錄後，帶同警員至其租屋後方空屋天花板取出，委非上訴
人所有等語，係就原判決已詳為論斷與說明之事項，再為事實上之爭執，殊非適法之
第三審上訴理由。又上訴人與何真慕交情甚佳，何真慕證稱向上訴人買受安非他命，
雖有一次或三、四次之歧異，然其有向上訴人買受安非他命之供證，則無二致，原判
決以何真慕不可能設詞誣陷上訴人，且從最有利，認定上訴人非法販賣安非他命予何
真慕一次，經核其事實之認定，及證據之取捨，並無違採證法則。至扣案安非他命九
包，係於民國八十七年四月五日為警查獲，迄原審審判時，已歷二年餘，偵審、鑑定
，經手該等安非他命者多人，原審未送鑑定該等安非他命包裝上，有無遺留上訴人指
紋，不作無益之調查，尚難指為調查未盡。此外，上訴人徒憑己意，對原審職權之適
法行使及原判決理由已詳為論斷之事項，任意爭辯，顯與法定上訴第三審之形式要件
不符，其上訴違背法律上之程式，應予駁回。
據上論結，應依刑事訴訟法第三百九十五條前段，判決如主文。
中      華      民      國    九十一    年      三      月    二十一    日
                              最高法院刑事第五庭
                                  審判長法官  謝  家  鶴
                                        法官  洪  文  章
                                        法官  花  滿  堂
                                        法官  陳  世  淙
                                        法官  洪  佳  濱
      右正本證明與原本無異
                                              書  記  官
中      華      民      國    九十一    年      四      月      九      日
